臺灣嘉義地方法院刑事判決
109年度訴字第708號
公  訴  人  臺灣嘉義地方檢察署檢察官
被      告  江信義


                    另案在法務部○○○○○○○○○○○                         執行中
指定辯護人  陳中為律師
被      告  江美智





指定辯護人  本院辯護人張家慶
上列被告因違反毒品危害防制條例案件，經檢察官提起公訴（10
9年度偵字第6565號、6602號、8081號），本院判決如下：
    主  文
江信義犯製造第二級毒品罪，處有期徒刑肆年。扣案如附表一所
示之物，均沒收銷燬、扣案如附表二所示之物，均沒收。
江美智共同犯運輸第二級毒品罪，處有期徒刑壹年拾月。扣案如
附表一所示之物，均沒收銷燬、扣案如附表二所示之物，均沒收
。
    犯　罪　事  實
一、江信義與江美智為兄妹。渠等均明知甲基安非他命、麻黃鹼
    、假麻黃鹼業經列為毒品危害防制條例第2條第2項第2款、
    第4款之第二級、第四級毒品，不得非法製造及運輸，江信
    義竟基於製造第二級毒品之犯意及與江美智共同運輸第二級
    、第四級毒品之犯意聯絡，由江信義自民國109年3月初（起
    訴書誤載為108年12月）起至109年5月17日止，將其以「洪
    瑞振」名義所承租位在嘉義縣○○鄉○○村○○○0○00號5樓514號
    房之租屋處(下稱博士山莊租屋處)，作為製造第二級毒品甲
    基安非他命之工廠，而以俗稱「紅磷法」之方式，製造淨重
    77.31公克之第二級毒品甲基安非他命半成品，再以接續製
    造第二級毒品甲基安非他命之犯意，於109年5月初某日向不
    詳之公司訂購鐵盤、支架、三叉夾、矽膠管、加熱包、迴流
    型冷凝管、真空泵浦、溫度控制器各1個，嗣因江信義另案
    入監執行，遂委託江美智於109年7月6日下午4時許至其居所
    附近之嘉義市○○街000號，佯以「羅惠如」名義領取江信義
    向不詳公司訂購之工具。因江信義於109年5月17日入監服刑
    ，乃指示江美智將江信義放置於博士山莊租屋處內製造第二
    級毒品甲基安非他命之原料、器具，及製成之甲基安非他命
    半成品等物均搬移至不知情之杜心怡（另為不起訴處分）位
    於嘉義縣○○鄉○○村00巷00號之居所放置。江美智遂接續於10
    9年6月初至同年6月底某日，將江信義製造甲基安非他命之
    原料、工具及甲基安非他命半成品等物，分批5、6次搬移至
    杜心怡上開居所。嗣經警於109年7月27日上午12時50分許，
    持搜索票至江美智位在嘉義市○○路000號5樓之9（下簡稱垂
    楊路住處）執行搜索，當場扣得如附表四所示之物。再於10
    9年8月17日上午8時30分許，持搜索票至杜心怡上開居所執
    行搜索，當場扣得如附表一至三所示之物，而查獲上情。
二、案經臺南市政府警察局第一分局報告臺灣嘉義地方檢察署檢
    察官偵查起訴。
    理  由
壹、程序部分：
    按被告以外之人於審判外之陳述，雖不符刑事訴訟法第159
    條之1 至第159 條之4 之規定，然經當事人於審判程序同意
    作為證據，法院審酌該言詞陳述或書面陳述作成時之情況，
    認為適當者，亦得為證據；當事人、代理人或辯護人於法院
    調查證據時，知有刑事訴訟法第159 條第1 項不得為證據之
    情形，而未於言詞辯論終結前聲明異議者，視為有前項之同
    意，刑事訴訟法第159 條之5 定有明文。經查，本判決以下
    所引用被告江信義、江美智以外之人於審判外之言詞或書面
    陳述，雖屬傳聞證據，惟據被告2人及其等辯護人於本院審
    理時均表示同意有證據能力（見本院卷一第345頁、卷三第
    第14頁），本院審酌上開證據資料製作時之情況，尚無違法
    不當及證明力明顯過低之瑕疵，亦認為以之作為證據應屬適
    當，揆諸前開規定，依刑事訴訟法第159 條之5 規定，認均
    有證據能力。又本判決所引卷內之非供述證據，與本案待證
    事實具有關聯性，且無證據證明係公務員違背法定程序所取
    得，依刑事訴訟法第158條之4 規定反面解釋，應具證據能
    力。
貳、認定犯罪事實所憑證據及認定之理由：
    上揭犯罪事實，被告江信義對於在博士山莊租屋處製造第二
    級毒品甲基安非他命之犯行及與被告江美智共同將前揭毒品
    及原料、器具等物由博士山莊租屋處搬運至杜心怡住處等犯
    行，被告2人均坦承不諱，核與證人杜心怡、廖今維、林良
    樺、薛云雅等人之供述相符，且有扣案之如附表一、二所示
    之物可按，此外，復有被告江美智與證人杜心怡之LINE對話
    紀錄翻拍照片、本院109 年聲搜字000621號搜索票、臺南市
    政府警察局第一分局搜索扣押筆錄、扣押物品收據、扣押物
    品目錄表、現場照片、江美智取貨簽收單、被告江信義持用
    手機相簿內製造毒品蒐證照片、江美智持用手機相簿內製造
    毒品蒐證照片、沃威龍(即被告江信義) 與「愛力賀」(即朱
    健男) 通訊軟體Messenger對話紀錄、本院109 年聲搜字668
    號搜索票、臺南市政府警察局第一分局搜索、扣押筆錄、扣
    押物品收據、扣押物品目錄表、臺南市政府警察局現場勘察
    採證報告、被告江信義簽名確認在杜心怡住處查扣物品之目
    錄及相關照片、物品目錄表、扣押物照片、被告江美智簽名
    確認在杜心怡居所查扣物品之目錄及相關照片、內政部警政
    署刑事警察局109 年10月15日刑鑑字第1090085966號鑑定書
    、內政部警政署刑事警察局109 年11月20日刑鑑字第109009
    4026號鑑定書、臺南市政府警察局第一分局109 年7 月6 日
    16時許蒐證畫面12張(含包裹及包裹簽收單照片)、臺南市政
    府警察局第一分局109 年11月15日南市警一偵字第10905956
    79號函附數位證物勘察報告(含手機解析檔案資料隨身碟1枚
    )、臺南市政府警察局第一分局指認犯罪嫌疑人紀錄表、臺
    南市政府警察局第一分局109 年12月21日南市警一偵字第10
    90664810號函覆職務報告、嘉義市政府警察局第一分局109 
    年12月22日嘉市警一偵字第1090080522號函暨附件匿名檢舉
    人A1調查筆錄(含所提供手機通訊軟體對話擷圖14張)、嘉義
    政府警察局第一分局110 年2 月17日嘉市警一偵字第110007
    1028號函暨附件員警職務報告、檢舉筆錄及刑事案件報告書
    、證人林良樺110 年2 月10日職務報告等在卷可憑（見第00
    00000000號警卷第269至279、305至308、309至323頁、第66
    02號偵卷第23-33、55至89頁、第6565號偵卷第121至123、1
    25至185、235至297、299至343、385至485、505至509、511
    、525至527、533至549、555至572、577至582頁、本院卷一
    第147至164、271至303頁、本院卷二3至70、198至216、218
    至236頁），足見被告等之任意性自白核與事實相符，本件
    事證明確，被告等之犯行，堪以認定。
參、論罪：
一、按製造第二級毒品甲基安非他命而言，於產製過程中，如已
    製造出含有甲基安非他命成分之液態物質，而處於隨時可供
    淬取使用該毒品之狀態，即應認其製造之行為已達既遂之階
    段。至於最後之純化階段，僅係去其雜質並使之固化為結晶
    體，以提高純度及方便施用；如謂須俟完成純化步驟始為既
    遂，不但與甲基安非他命製造結果所呈現之化學反應狀態不
    合，抑且不足以遏阻毒品之擴散，達到刑罰之一般預防功能
    ，當非毒品危害防制條例防制毒品危害之立法本旨（最高法
    院106年度台上字第4142號判決意旨參照）。又行為人基於
    製造第二級毒品甲基安非他命之犯意，著手以紅磷法製造甲
    基安非他命為例，倘行為人於製造之過程中，已至提煉出甲
    基安非他命之先驅原料即第四級毒品（假）麻黃鹼之階段，
    但在依「鹵化」、「氫化」、「純化」三階段完成甲基安非
    他命之製造前、或完成製造後即被查獲時，行為人固係以1
    個毒品製造之行為同時該當於毒品危害防制條例之「製造第
    四級毒品既遂」、「製造第二級毒品既遂」2罪之構成要件
    。然因上開各罪所保護者，均為國民健康及社會安全之同一
    社會法益，且以紅磷法製造甲基安非他命，既會伴隨實現製
    造（假）麻黃鹼之構成要件，則上開2個競合之處罰條文即
    處於全部法排除部分法之關係，於構成要件之評價上，僅論
    以罪責較重之製造第二級毒品甲基安非他命既遂罪，即足以
    完全評價該行為之不法內涵，至於罪責較輕之「製造第四級
    毒品（假）麻黃鹼罪」之構成要件，即當然被吸收而不再論
    罪（最高法院101年度台上字第5587號判決可資參照）。本
    件扣案如附表一編號2、3、6、8、9至11所示之麻黃鹼、假
    麻黃鹼被告江信義雖於審理時供稱係朱健男給他的，但本件
    自始至終均無朱健男涉案之證據，僅被告之指訴，且依前所
    述在製造第二級毒品甲基安非他命過程中本就會產生麻黃鹼
    、假麻黃鹼，況扣案之附表一編號5之瓶內即驗出有甲基安
    非他命、麻黃鹼及假麻黃鹼之成份，足見被告供稱麻黃鹼、
    假麻黃鹼為朱健男所有，實不足採。
二、按行為後法律有變更者，適用行為時之法律。但行為後之法
    律有利於行為人者，適用最有利於行為人之法律，刑法第2
    條第1 項定有明文。又按甲基安非他命係毒品危害防制條例
    第2 條第2 項第2 款所定之第二級毒品，依法不得製造及運
    輸。經查，被告江信義製造甲基安非他命之行為及被告江信
    義與江美智搬運第二級毒品甲基安非他命至證人杜心怡住處
    等犯行後，毒品危害防制條例第4 條第2 項於109 年1月15
    日修正，並自109 年7 月15日生效施行。依109 年1 月15日
    修正前毒品危害防制條例第4 條第2 項規定，「製造、運輸
    、販賣第二級毒品者，處7 年以上有期徒刑，得併科新臺幣
    1,000 萬元以下罰金」。修正後，毒品危害防制條例第4 條
    第2 項將法定刑提高為「10年以上有期徒刑，得併科新臺幣
    1,500 萬元以下罰金」。因被告2 人為前揭製造甲基安非他
    命及搬運甲基安非他命之時間均在新法生效施行前，涉及刑
    罰規範變更，故有新舊法比較之必要。經比較新舊法後，本
    院認為109 年1 月15日修正前之規定對被告2 人最為有利，
    依刑法第2 條第1 項前段規定，仍應適用109 年1 月15日修
    正前之毒品危害防制條例第4 條第2 項規定論處。
三、被告江信義於前揭時、地製造第二級毒品，並指示被告江美
    智將其所製造之毒品及相關器具搬運至證人杜心怡住處，核
    告江信義所為，係犯修正前毒品危害防制條例第4條第2項之
    製造第二級毒品罪及同條第2項運輸第二級毒品罪、同條第4
    項運輸第四級毒品罪；被告江美智所為，係犯修正前毒品危
    害防制條例第4條第2項之運輸第二級毒品罪及同條第4項運
    輸第四級毒品罪。被告江信義上開進行鹵化反應製造第四級
    毒品先驅原料麻黃鹼、假麻黃鹼部分，為氫化階段製造第二
    級毒品甲基安非他命所吸收，不另論罪；又被告等持有第四
    級毒品先驅原料麻黃鹼及假麻黃鹼純質淨重20公克以上之低
    度行為，為製造第二級、運輸第二級、第四級毒品之高度行
    為所吸收，均不另論罪。被告江美智接續5、6次搬運前揭毒
    品等物，為接續犯，其與被告江信義就運輸毒品部分均僅論
    以一罪。另起訴書雖漏引被告2 人涉犯運輸第二級、第四級
    毒品罪，惟起訴書已記載被告2 人有運輸第二級、第四級毒
    品之犯罪事實，故被告2 人所涉運輸毒品犯行，亦在起訴範
    圍內，本院自應依法審理，且於審理中亦有告知被告2 人涉
    犯此罪名，是無礙於被告2 人訴訟上防禦權之行使，本院自
    得併予審究，況起訴之法條與本院論罪科刑所適用之法條乃
    同一條項，亦無庸變更起訴法條，併此敘明。
四、被告江信義與被告江美智就運輸第二級毒品罪與運輸第四級
    毒品罪有犯意聯絡及行為分擔，均為共同正犯。
五、刑法上一行為而觸犯數罪名之想像競合犯存在之目的，在於
    避免對於同一不法要素予以過度評價。自然意義之數行為，
    得否評價為法律概念之一行為，應就客觀構成要件行為之重
    合情形、主觀意思活動之內容、所侵害之法益與行為間之關
    連性等要素，視個案情節依社會通念加以判斷。刑法刪除牽
    連犯之規定後，原認屬方法目的或原因結果，得評價為牽連
    犯之二犯罪行為間，如具有局部之同一性，或其行為著手實
    行階段可認為同一者，得認與一行為觸犯數罪名之要件相侔
    ，依想像競合犯論擬。被告江信義製造第二級毒品甲基安非
    他命後，即因他案入獄執行，並囑託其妹即被告江美智將被
    告江信義所製造之如附表一、二所示之甲基安非他命、麻黃
    鹼、假麻黃鹼、原料及器具等物，由博士山莊租屋處搬運至
    證人杜心怡之住處，被告江信義製造毒品及運輸毒品之犯行
    雖非完全一致，然具有局部之同一性，而可認為屬一行為。
    是被告江信義、江美智上開運輸第二級、第四級毒品，為一
    行為同時觸犯上開2罪名，為想像競合犯，應論以較重之運
    輸第二級毒品罪。被告江信義於製作毒品後加以運輸，其行
    為密接、目的性同一，應評價為一行為，被告江信義以一行
    為同時觸犯修正前毒品危害防制條例第4條第2項之製造第二
    級毒品罪與同條例第4條第2項、第4項之運輸第二級毒品及
    第四級毒品罪，為想像競合，應依刑法第55條規定從一重之
    製造第二級毒品罪論處。
六、修正前毒品危害防制條例第17條第2項規定：「犯第4條至第
    8條之罪於偵查及審判中均自白者，減輕其刑」，修正後之
    規定為：「犯第4條至第8條之罪於偵查及歷次審判中均自白
    者，減輕其刑」，可知上開規定從「審判中」修正為「歷次
    審判」中均自白始得減輕其刑，修正後適用減刑之要件顯然
    更為嚴苛而對被告較為不利，依刑法第2條第1項前段規定，
    亦應適用被告行為時即修正前毒品危害防制條例第17條第2
    項之規定。本件被告江信義於警詢中即已坦承其自109年3月
    初即在博士山莊租屋處製造甲基安非他命等情，並於偵查中
    供稱被告江美智來嘉義看守所看我的時候，我請她幫我把博
    士山莊租屋處的東西搬到杜心怡的住處等語，並於本院審理
    時坦承上述製造第二級毒品及請被告江美智將該毒品與原料
    、器具等搬到證人杜心怡之住處等語（見第6565號偵卷第22
    8、380頁、本院卷三第47、225頁），另被告江美智於偵查
    中及本院審理時亦坦承被告江信義在博士山莊租屋處製造之
    毒品、原料及器具等物，其109年5、6月間開始陸續搬至證
    人杜心始住處等語（見第6565號偵卷第199頁、本院卷第246
    、247頁），故被告2人均符合毒品危害防制條例第17條第2
    項規定，爰均就被告2 人為減輕其刑。
七、本件有無情節輕微減輕適用之說明
(一)修正後毒品危害防制條例第17條第3項增加規定「被告因供
    自己施用而犯第4條之運輸毒品罪，且情節輕微者，得減輕
    其刑」，其立法理由為「本法對『運輸』毒品之行為均一律依
    據第4條加以處罰，對於行為人係自行施用之意圖而運輸毒
    品之行為，並無不同規範。然此種基於自行施用之目的而運
    輸毒品之行為，且情節輕微者，雖有問責之必要性，惟如一
    律依本法第4條論以運輸毒品之重罪，實屬法重情輕，且亦
    無足與真正長期、大量運輸毒品之犯行區別，是針對自行施
    用而運輸毒品之犯行，增訂本條第3項，以達罪刑均衡之目
    的」，可知立法者係認限於自行施用之目的而運輸毒品之行
    為，且情節輕微者，始得減輕其刑，以資與真正長期、大量
    運輸毒品之犯行區別，且得依法減輕其刑，非謂必減（最高
    法院109年度台上字第5739號判決意旨參照）。
(二)查本件被告江信義前有製造及販賣第二級毒品之前案紀錄，
    此有本院109年度訴字第32號判決有可參（見本院卷一第357
    至372頁），其竟再次為本件犯行，且製造之毒品數量及扣
    案之原料、器具甚多，足見並非單純供自己施用之量，而被
    告江美智明知其所般運之物，為被告江信義所製造之第二級
    及第四級毒品，且知悉江信義另案已有製造第二級毒品之犯
    行，仍與被告江信義共同為運輸毒品犯行，且搬運之物甚多
    ，並且前後5、6次搬運，綜此判斷被告2人顯非零星運輸量
    微毒品供己施用，難認情節輕微，從而並無適用上述規定減
    輕其刑之餘地。故被告2 人之辯護人此部分之請求，並不足
    採。
(三)按毒品危害防制條例第17條第1 項「犯第四條至第八條、第
    十條或第十一條之罪，供出毒品來源，因而查獲其他正犯或
    共犯者，減輕或免除其刑。」係指被告詳實供出毒品來源之
    具體事證，因而使有偵查（或調查）犯罪職權之公務員知悉
    而對之發動偵查（或調查），並因而查獲者而言。被告江信
    義之辯護人固為其辯稱被告有於偵查中供出共犯「愛力賀」
    即朱健男並使警察機關因而查獲等語。然證人即警員林良樺
    於本院審理時證稱「愛力賀」與朱健男係同一人，他們並未
    移送過朱健男有製造毒品之案件，且也沒有查獲過朱健男有
    販賣或製造毒品之案件等語（見本院卷二第236頁）；另證
    人即警員廖今維於本院審理時亦證稱，他們沒有查到朱健男
    有製造毒品或販賣製造毒品原料之相關案件等語（見本院卷
    二第216頁），另本院依職權查詢朱健男之前案紀錄，亦未
    發現朱健男有製造或販賣毒品之前案在偵查中、審判中或已
    判決之前案紀錄，此有臺灣高等法院全國前案簡列表在卷可
    憑（見本院卷二第211頁），故被告江信義供稱其有供出共
    犯或上手朱健男等情，自與毒品危害防制條例第17條第1 項
    法條構成要件「供出毒品來源」不符，亦難認定被告江信義
    就製造毒品部分與朱健男有共犯關係，無由據此減輕其刑，
    辯護人所辯，容有誤會，併予指明。
(四)刑法第62條自首適用與否：
１、經查本件過程係警員於109年7月27日持本院核發之109年度聲
    搜字第621號搜索票搜索被告江美智在嘉義市○○路000號5樓
    之9之住處，而查獲被告江信義前案製造及販賣毒品所留下
    之甲基安非他命等物，嗣證人即警員廖今維於本院審理時證
    稱，我們一開始是先查獲被告江美智，嗣由被告江美智之手
    機內容查獲相關地點在博士山莊，並做分析，嗣後才知悉該
    毒品製造實際操作者是被告江信義，而被告江美智供稱她從
    被告江信義博士山莊租屋處把扣案之東西搬過去證人杜心怡
    那裏，且從被告江美智的手機裡有看到她與證人杜心怡之對
    話內容，所以才會查扣放置在證人杜心怡之物品等語（見本
    院卷二第201、202頁），由上述可知，警員廖今維係因被告
    江美智之供述，才知悉其有搬運被告江信義製造毒品等物到
    證人杜心怡之住處，而前往搜索，並於109年8月18日對被告
    江美智製作筆錄，在筆錄中被告江美智即已告知警員在杜心
    怡住處所查扣之毒品係被告江信義所製造及江信義要被告將
    毒品搬運到證人杜心怡住處等情（見第6565號偵卷第115、1
    17頁），嗣警員於翌日即109年8月19日對被告江信義製作筆
    錄，被告江信義始供稱其有在博士山莊租屋處製造毒品等情
    （見第6565號偵卷第228頁），由上述可知，被告江信義並
    未符合刑法第62條自首之規定，而被告江美智於警員尚未知
    悉其將被告江信義博士山莊租屋處之毒品運輸至證人杜心始
    住處前，即供稱此犯行，並接受裁判，符合刑法第62條自首
    之規定，依法予以減輕其刑。
２、被告江美智有前揭毒品危害防制條例第17條第2 項及刑法第6
    2條自首減輕其刑之適用，爰遞減輕之。　　
(五)爰以行為人之責任為基礎，審酌被告江信義製造第二級毒品
    及運輸第二級、第四級毒品，被告江美智運輸第二級、第四
    級毒品等犯行，渠等犯後均坦認犯行，及考量被告江信義前
    案製造第二級毒品經查獲後，復再犯本件之製造第二級毒品
    ，其惡性重大，被告江美智係受被告江信義之要求，而為運
    輸毒品犯行，兼衡被告2人之犯罪動機、手段、生活狀況、
    智識程度及前科素行等一切情狀，分別量處如主文所示之刑
    。
九、沒收：
(一)按查獲之第一級、第二級毒品，不問屬於犯罪行為人與否，
    均沒收銷燬之。犯第4 條至第9 條、第12條、第13條或第14
    條第1 項、第2 項之罪者，其供犯罪所用之物，不問屬於犯
    罪行為人與否，均沒收之。毒品危害防制條例第18條第1 項
    前段、第19條第1 項分別定有明文。次按所謂「責任共同原
    則」，乃因行為人就共同犯行存有相互利用及補充關係，且
    與行為結果具因果支配關連，必須同負其責，而對行為人論
    處共同正犯之「罪責」而言。至於供犯罪所用或預備之犯罪
    工具沒收，因刑事沒收新制業將犯罪工具之沒收，定性為刑
    罰或保安處分以外之獨立法律效果，並非從刑，是對於共同
    行為人沒收犯罪工具，並無責任共同原則之適用，自屬當然
    。最高法院107 年7 月17日第5次刑事庭會議依此意旨，業
    決議該院62年度第1 次刑庭庭推總會議決議㈥關於對各共同
    正犯均應諭知沒收犯罪工具之相關見解，已不合時宜，不再
    供參考。是共同犯罪行為人若同時起訴，只需分別對各行為
    人宣告沒收、追徵其所有之犯罪工具，即足達預防、遏止犯
    罪及禁止犯罪行為人財產權濫用之立法目的，無庸對同案其
    他共同正犯併諭知沒收、追徵非其所有之犯罪工具（最高法
    院108年度台上字第3573號判決意旨參照）。
(二)經查，扣案如附表一所示之液體、晶體，為被告江信義所製
    造之第二級毒品，並由被告江信義與被告江美智共同運輸之
    物，經檢驗結果確含有第二級毒品甲基安非他命成分，係屬
    毒品危害防制條例第2條第2項第2款所管制之第二級毒品，
    不問屬於犯罪行為人與否，均應依毒品危害防制條例第18條
    第1項前段之規定沒收銷燬之，另送鑑驗取樣耗損之部分則
    毋庸再諭知沒收銷燬。至盛裝、包裹上開甲基安非他命之包
    裝、容器，已俱因直接觸碰、沾染其內之第二級毒品，而無
    法以通常方式完全析離，且無析離之實益及必要，應視同毒
    品，均應依修正後毒品危害防制條例第18條第1項前段規定
    ，不問屬於犯罪行為人與否，沒收銷燬之。故各於被告2 人
    項下，分別宣告沒收銷燬之。
(三)扣案如附表二所示之物，有檢出第四級毒品麻黃鹼、假麻黃
    鹼成分，已如前述，則依上開最高法院判決意旨，屬不受法
    律保護之違禁物，自應依刑法第38條第1項之規定宣告沒收
    之。另盛裝上開第四級毒品之包裝、容器，雖經鑑定機關分
    別鑑秤其重量，然上開第四級毒品係屬液體、粉末，縱將之
    自前開容器中倒出，仍難免有含第四級毒品成分之液體或粉
    末殘留而無法完全與之析離，應整體視為第四級毒品，屬違
    禁物，亦應依刑法第38條第1項規定予以宣告沒收。至鑑驗
    耗用之部分，既已滅失，自無庸宣告沒收。另附表二之其他
    物品，為製造前揭製造第二級毒品所使用之原料、器具及工
    具，並為被告2 人共同運輸之物，業據被告等供述在卷（見
    本院卷三第41至46頁），爰毒品危害防制條例第19條第1項
    規定，不問屬於犯罪行為人與否，均沒收之。故於被告2 人
    項下沒收。
(四)另扣案如附表三所示之物，雖為被告江信義所有，然並非本
    案犯罪之所用、犯罪預備之物或犯罪所生之物，爰不另為沒
    收之諭知。
(五)扣案如附表四所示之物，為被告江信義於前案（本院109年
    度訴字第32號）製造第二級毒品所留下，當時未經查扣之物
    等情，此為被告江信義及江美智多次供述在卷，故並非本件
    被告等犯罪有關之物，爰不為沒收之諭知。　
肆、不另為無罪諭知：　　
一、公訴意旨略以：被告江美智明知甲基安非他命業經列為毒品
    危害防制條例第2條第2項第2款之第二級毒品，不得非法製
    造，竟與被告江信義及暱稱「愛力賀」之人共同基於製造、
    持有第二級毒品甲基安非他命之犯意聯絡，由被告江信義自
    108年12月起至109年5月17日止，將其以「洪瑞振」名義所
    承租位在嘉義縣○○鄉○○村○○○0○00號5樓514號房之，作為製
    造第二級毒品甲基安非他命之工廠，並持續與「愛力賀」討
    論製造甲基安非他命之方式，而以俗稱「紅磷法」之方式(
    製程詳卷)，製造淨重77.31公克之第二級毒品甲基安非他命
    半成品70件，再以接續製造第二級毒品甲基安非他命之犯意
    ，於109年5月初某日向不詳之公司訂購鐵盤、支架、三叉夾
    、矽膠管、加熱包、迴流型冷凝管、真空泵浦、溫度控制器
    各1個，再由被告江美智於109年5月間向不詳之人以新台幣1
    000元購買「羅惠如」之身分證後，於109年7月6日下午4時
    許至其居所附近之嘉義市○○街000號，佯以「羅惠如」名義
    領取被告江信義向不詳公司訂購之工具。嗣因被告江信義於
    109年5月17日入監服刑後，被告江美智於109年6月至7月間
    ，將江信義前所製造之甲基安非他命半成品5罐搬移至其位
    於嘉義市○區○○路000號5樓之9之居所，因認被告江美智亦涉
    犯毒品危防制條例第4條第2項之製造第二級毒品罪嫌等語。
二、按犯罪事實應依證據認定之，無證據不得認定犯罪事實，又
    不能證明被告犯罪或其行為不罰者，應諭知無罪之判決，刑
    事訴訟法第154條第2項、第301條第1項分別定有明文。
三、公訴意旨認被告江美智涉犯前揭製造第二級毒品及運輸第二
    級毒品罪嫌，無非係以被告曾以「羅惠如」名義代領被告所
    訂之製造第二級毒品之器具、被告江美智曾供述其有從被告
    江信義垂楊路住處搬運扣案如附表四所示含有第二級毒品甲
    基安非他命、N,N-二甲基安非他命等物及內政部刑事警察局
    109年10月15日刑鑑字第1090085966號鑑定書等物為其依據
    。惟查，本案「愛力賀」係朱健男，其並未與被告江信義有
    共犯關係之犯行，已如前述，而被告江信義於109年5月17日
    因另案發監執行後，被告江美智乃以「羅惠如」名義於109
    年7月6日領取被告江信義所訂購之鐵盤、支架、三叉夾、矽
    膠管、加熱包、迴流型冷凝管、真空泵浦、溫度控制器等物
    ，被告江美智於領取後，並無任何證據足以證明其有製造第
    二級毒品之情形，且當時被告江信義已另案在監執行，故在
    博士山莊租屋處並無證據足以證明被告江美智有繼續製造毒
    品之行為，且被告江美智若欲繼續製造被告江信義所留下之
    第二級毒品半成品、原料、器具等物，其儘可能繼續承租博
    士山莊，無庸將被告江信義留在博士山莊租屋處之物搬運到
    證人杜心怡之住處，故實無證據足以證明被告江美智有參與
    製造第二級毒品之犯行。另被告江信義留在其嘉義市青年街
    住處之如附表四所示之物，被告江美智究竟有無搬運到其垂
    楊路之住處，抑或係被告江信義自行搬運過去，因被告江美
    智於109年8月4日警詢時供述，附表四扣案之這5罐是我去年
    從被告江信義嘉義市青年街租屋處拿回來的，當時他要丟掉
    ，我覺得浪費，所以把他拿回我住處使用，發現那不是安非
    他命無法使用，所以放到忘記了等語（見第0000000000號警
    卷第41頁），然被告江信義於109年8月19日警詢時供稱，被
    查扣如附表四之5瓶半成品液態甲基安非他命是我前案108年
    8月間在嘉義市青年街租屋處內製造的，是我拿去寄放在被
    告江美智嘉義市○○路住○○○○○○0000號偵卷第229、230頁），
    另被告江信義於本院審理時亦供稱從嘉義市青年街搬到被告
    江美智嘉義市垂楊路住處如附表四之扣案物，是我自己拿過
    去的，不是被告江美智拿去的等語（見本院卷三第245頁）
    ，由上述被告2 人所述不一，依利益歸於被告之原則，實難
    認為被告江美智有為前揭搬運第二級毒品之犯行。綜上所述
    ，尚難認為被告江美智有參與製造第二級毒品及運輸第二級
    毒品等犯行。此外，復查無其他積極證據足以佐證被告江美
    智有何公訴意旨所指前揭行為，此部分尚無從使本院獲得被
    告江美智有罪之心證，然因該無法證明之製造第二級毒品部
    分縱使成立犯罪，亦與被告江美智運輸第二級毒品有想像競
    合之裁判上一罪關係及搬運部分亦與本案運輸第二級毒品有
    接續犯一罪關係，故上揭被告江美智被訴部分爰不另為無罪
    之諭知，併予敘明。
據上論斷，應依刑事訴訟法第299條第1項前段（依刑事判決精簡
原則，僅記載程序法條文），判決如主文。　　
本案經檢察官吳心嵐提起公訴，檢察官陳昱奉到庭執行職務。
中　　華　　民　　國　　110 　年　　11　　月　　19　　日
                  刑事第四庭  審判長法　官　陳仁智
　　　　　　　　　                  法  官  康敏郎
　　　　　　　　　                  法  官  簡仲頤
以上正本證明與原本無異。
如不服本判決應於收受判決後20日內向本院提出上訴書狀，並應
敘述具體理由；其未敘述上訴理由者，應於上訴期間屆滿後20日
內向本院補提理由書（均須按他造當事人之人數附繕本）「切勿
逕送上級法院」。告訴人或被害人如對於本判決不服者，應具備
理由請求檢察官上訴，其上訴期間之計算係以檢察官收受判決正
本之日期為準。
中　　華　　民　　國　　110 　年　　11　　月　　25　　日
                                    書記官　王嘉祺
                                    
附錄本案論罪科刑法條
修正前毒品危害防制條例第4條第2項
製造、運輸、販賣第二級毒品者，處無期徒刑或7年以上有期徒
刑，得併科新臺幣1千萬元以下罰金。

附表一：
編號 本院110年保管檢字第67號編號 搜索扣押現場編號 原扣押物品名稱  數量/重量 所有人/持有人 備註 1 96 18-10 安非他命半成品 壹瓶(另含採檢送驗部分：驗前淨重約 0.29公克。驗後淨重0.21公克) 江信義 檢出微量甲基安非他命、微量N,N-二甲基安非他命毒品成分(見偵6565卷P.555-572鑑定書，鑑定結果十九)。 2 126 25-5 安非他命半成品 壹瓶(另含採檢送驗部分：驗前淨重約3.36公克。驗後淨重2.81公克) 江信義 檢出微量甲基安非他命毒品成分(見偵6565卷P.555-572鑑定書，鑑定結果四十七)。 3 128 25-7 安非他命半成品 壹瓶(另含採檢送驗部分：驗前淨重約2.11公克。驗後淨重1.55公克) 江信義 檢出微量甲基安非他命及微量N,N-二甲基安非他命毒品成分(見偵6565卷P.555-572鑑定書，鑑定結果四十九)。 4 133 26-6 安非他命半成品 壹瓶(另含採檢送驗部分：驗前淨重約1.27公克。驗後淨重1.09公克) 江信義 檢出微量甲基安非他命及微量N,N-二甲基安非他命毒品成分(見偵6565卷P.555-572鑑定書，鑑定結果五十五)。 5 138 26-13 安非他命半成品 壹瓶(另含採檢送驗部分：驗前淨重3.26約公克。驗後淨重2.82公克) 江信義 檢出微量甲基安非他命、微量N,N-二甲基安非他命、微量麻黃鹼、微量假麻黃鹼等毒品成分(見偵6565卷P.555-572鑑定書，鑑定結果六十二)。 6 156 18-5 甲基安非他命等 壹瓶(13.1公克；另含採檢送驗部分，驗前淨重約2.04公克，驗後淨重1.54公克) 江信義 測得甲基安非他命純度約2%;N,N-二甲基安非他命純度約4%(見偵6565卷P.555-572鑑定書，鑑定結果十四)。 7 157 18-11 甲基安非他命等 壹瓶(38.67公克；另含採檢送驗部分，驗前淨重約1.33公克，驗後淨重1.20公克) 江信義 測得甲基安非他命純度約1%及微量N,N-二甲基安非他命(見偵6565卷P.555-572鑑定書，鑑定結果二十)。 8 158 22-6 甲基安非他命  壹瓶(23.87公克；另含採檢送驗部分，驗前淨重約1.57公克，驗後淨重1.44公克) 江信義 測得甲基安非他命純度約2%;微量N,N-二甲基安非他命(見偵6565卷P.555-572鑑定書，鑑定結果三十六)。 9 159 26-3 甲基安非他命等 壹瓶(9.9公克；另含採檢送驗部分，驗前淨重0.21約公克，驗後淨重0.11公克) 江信義 測得甲基安非他命純度約2%;微量N,N-二甲基安非他命(見偵6565卷P.555-572鑑定書，鑑定結果五十二)。 10 160 26-10 甲基安非他命等 壹瓶(9.01公克；另含採檢送驗部分，驗前淨重約1.84公克，驗後淨重1.25公克) 江信義 測得甲基安非他命純度約1%;測得N,N-二甲基安非他命純度約6%(見偵6565卷P.555-572鑑定書，鑑定結果五十九)。 11 161 26-11 安非他命等  壹瓶(5.41公克；另含採檢送驗部分，驗前淨重0.61約公克，驗後淨重0.22公克) 江信義 測得安非他命純度約1%；測得微量甲基安非他命;測得微量N,N-二甲基安非他命(見偵6565卷P.555-572鑑定書，鑑定結果六十)。 
附表二：
編號 本院110年保管檢字第67號編號 搜索扣押現場編號 原扣押物品名稱 數量/重量 所有人/持有人 備註 1 5 2-1 硫酸銅 壹罐 江信義  2 6 2-2 氯化鈉 壹罐 江信義  3 7 2-3 硫酸 壹罐 江信義  4 8 2-4 重亞硫酸 壹罐 江信義  5 9 2-5 碳酸鈉  壹罐 江信義  6 10 2-6 甲醇 壹罐 江信義  7 11 2-7 甲苯(原誤載為甲醇) 壹罐 江信義  8 12 2-8 無水氯化鈣 壹罐 江信義  9 13 2-9 硫化鈉 壹罐 江信義  10 14 2-10 小蘇打 壹包 江信義  11 15 2-11 草酸 壹包 江信義  12 16 2-12 草酸 壹包 江信義  13 17 2-13 濾網 壹包 江信義  14 18 2-14 甘油 壹罐 江信義  15 21 2-17 空瓶(製成工具) 壹個 江信義  16 22 2-18 活性碳 壹罐 (肆小包) 江信義  17 23 2-19 粗鹽 壹包 江信義  18 24 3-1 燒瓶 壹個 江信義  19 25 3-2 攪拌器 壹個 江信義  20 26 3-3 天平 壹個 江信義  21 27 3-4 噴槍 壹個 江信義  22 28 3-5 冷凝管 壹支 江信義  23 29 3-6 冷凝管 壹支 江信義  24 30 4-1 大型加熱包 壹個 江信義  25 31 4-2 玻璃接頭 壹個 江信義  26 32 5-1 燒杯 壹個 江信義  27 33 5-2 濾紙 壹盒 江信義  28 34 5-3 濾網 壹包 江信義  29 35 5-4 電子磅秤 壹個 江信義  30 37 5-6 防毒口罩 、面具 壹組 江信義  31 38 5-7 濾袋 壹包 江信義  32 39 5-8 扣環、水塞 壹包 江信義  33 40 5-9 防水PH筆 壹支 江信義  34 41 5-10 燒杯 壹個 江信義  35 42 5-11 濾紙 壹袋 江信義  36 43 5-12 濾芯 壹個 江信義  37 49 8-1 燒瓶 壹個 江信義  38 50 8-2 甲醇 壹罐 江信義  39 51 8-3 甲醇 壹罐 江信義  40 52 8-4 尿素 壹罐 江信義  41 53 9 水桶 壹個 江信義  42 54 10 水管塑膠杯  壹箱 江信義  43 55 11 鍋子 壹包 江信義  44 56 12 麻黃草 壹袋 江信義  45 57 13 麻黃草 壹袋 江信義  46 58 14-1 活性碳 壹包 江信義  47 59 14-2 醋酸乙脂 壹罐 江信義  48 60 14-3 酢酸 壹罐 江信義  49 61 14-4 碳酸 壹罐 江信義  50 62 14-5 硫化鈉 壹罐 江信義  51 63 14-6 二甲苯 壹罐 江信義  52 64 14-7 硫化鈉 壹罐 江信義  53 65 14-8 二甲苯 壹罐 江信義  54 66 14-9 異丙醇 壹罐 江信義  55 67 14-10 異丙醇 壹罐 江信義  56 68 14-11 甲醇 壹罐 江信義  57 69 14-12 胺水 壹罐 江信義  58 70 14-13 胺水 壹罐 江信義  59 71 14-14 甲苯 壹罐 江信義  60 72 14-15 甲苯 壹罐 江信義  61 73 14-16 碘 壹罐 江信義  62 77 15-2 碘 壹罐 江信義 江信義：都是製毒原料或器具(本院卷三第43頁)。 63 78 15-3 甲苯  壹個 江信義 江信義：都是製毒原料或器具(本院卷三第43頁)。 64 79 15-4 甲苯  壹個 江信義 江信義：都是製毒原料或器具(本院卷三第43頁)。 65 80 15-5 碘  壹罐 江信義 1.江信義：都是製毒原料或器具(本院卷三第43頁)。 2.檢出碘；未檢出毒品成分(見偵6565卷P.555-572鑑定書，鑑定結果五)。 66 81 16 製毒手冊 壹箱 江信義 1.江信義：是我平常往來書信不是製毒手冊與本案無關(本院卷三第43頁)。 2.偵6565卷P.448-449顯示為製毒相關資料。 67 82 17-2 安非他命半成品 壹個 江信義 未檢出毒品成分(見偵6565卷P.555-572鑑定書，鑑定結果七)。 68 83 17-4 PH筆  壹支 江信義  69 84 17-5 安非他命半成品 壹包 江信義 檢出Caffeine；未檢出毒品成分(見偵6565卷P.555-572鑑定書，鑑定結果九)。 70 85 17-6 草酸 壹罐 江信義  71 86 17-7 氫氧化鈉 壹罐 江信義  72 87 17-8 氫氧化鈉 壹罐 江信義  73 88 17-9 小蘇打粉 壹罐 江信義  74 89 18-1 安非他命半成品  壹瓶 江信義 未檢出毒品成分(見偵6565卷P.555-572鑑定書，鑑定結果十)。 75 90 18-2 安非他命半成品 壹瓶 江信義 未檢出毒品成分(見偵6565卷P.555-572鑑定書，鑑定結果十一) 76 91 18-3 安非他命半成品  壹瓶 江信義 未檢出毒品成分(見偵6565卷P.555-572鑑定書，鑑定結果十二)。 77 92 18-4 安非他命半成品 壹瓶 江信義 未檢出毒品成分(見偵6565卷P.555-572鑑定書，鑑定結果十三)。 78 93 18-6 安非他命半成品 壹瓶 江信義 未檢出毒品成分(見偵6565卷P.555-572鑑定書，鑑定結果十五)。 79 94 18-7 安非他命半成品  壹瓶 江信義 未檢出毒品成分(見偵6565卷P.555-572鑑定書，鑑定結果十六)。 80 95 18-8 安非他命半成品 壹瓶 江信義 未檢出毒品成分(見偵6565卷P.555-572鑑定書，鑑定結果十七)。 81 97 18-12 安非他命半成品  壹瓶 江信義 未檢出毒品成分(見偵6565卷P.555-572鑑定書，鑑定結果二十一)。 82 98 18-14 安非他命半成品 壹瓶 江信義 檢出Caffeine；未檢出毒品成分(見偵6565卷P.555-572鑑定書，鑑定結果二十三)。 83 99 18-9 安非他命半成品 壹瓶 江信義 未檢出毒品成分(見偵6565卷P.555-572鑑定書，鑑定結果十八)。  84 100 19 安非他命半成品 壹包(另含採檢送驗部分：驗前淨重約 0.47公克。驗後淨重0.17公克) 江信義 檢出微量假麻黃鹼毒品成分(見偵6565卷P.555-572鑑定書，鑑定結果二十四)。 85 101 20-1 紅磷  壹罐 江信義 鹼出磷；未檢出毒品成分(見偵6565卷P.555-572鑑定書，鑑定結果二十五)。 86 102 20-2 紅磷 壹罐 江信義  87 103 20-3 紅磷 壹罐 江信義  88 104 20-4 紅磷 壹罐 江信義  89 105 20-5 小蘇打 壹罐 江信義  90 106 20-6 攪拌棒 壹支 江信義  91 107 20-7 緩衝溶劑 壹罐 江信義  92 108 20-8 緩衝溶劑 壹罐 江信義  93 109 21-1 安非他命半成品 壹瓶 江信義 未檢出毒品成分(見偵6565卷P.555-572鑑定書，鑑定結果二十六)。 94 110 21-2 安非他命半成品 壹瓶 江信義 檢出Caffeine；未檢出毒品成分(見偵6565卷P.555-572鑑定書，鑑定結果二十七)。  95 111 21-3 安非他命半成品 壹瓶(另含採檢送驗部分：驗前淨重約0.20公克。驗後淨重0.13公克) 江信義 檢出微量假麻黃鹼毒品成分(見偵6565卷P.555-572鑑定書，鑑定結果二十八)。 96 112 21-4 安非他命半成品 壹瓶 江信義 檢出Caffeine；未檢出毒品成分(見偵6565卷P.555-572鑑定書，鑑定結果二十九)。 97 113 21-5 安非他命半成品 壹瓶 江信義 未檢出毒品成分(見偵6565卷P.555-572鑑定書，鑑定結果三十)。 98 114 22-1 安非他命半成品 壹瓶 江信義 未檢出毒品成分(見偵6565卷P.555-572鑑定書，鑑定結果三十一)。 99 115 22-4 安非他命半成品 壹瓶 江信義 檢出Caffeine；未檢出毒品成分(見偵6565卷P.555-572鑑定書，鑑定結果三十四)。 100 116 22-7 安非他命半成品 壹瓶 江信義 未檢出毒品成分(見偵6565卷P.555-572鑑定書，鑑定結果三十七)。 101 117 22-8 安非他命半成品 壹瓶 江信義 未檢出毒品成分(見偵6565卷P.555-572鑑定書，鑑定結果三十八)。 102 118 23-1 滷水半成品 壹瓶 江信義 未檢出毒品成分(見偵6565卷P.555-572鑑定書，鑑定結果三十九)。 103 119 23-2 不明液體半成品 壹罐 江信義 未檢出毒品成分(見偵6565卷P.555-572鑑定書，鑑定結果四十)。 104 120 23-3 不明液體半成品  壹瓶 江信義 檢出Caffeine；未檢出毒品成分(見偵6565卷P.555-572鑑定書，鑑定結果四十一)。 105 121 23-4 粉末狀半成品 壹個 江信義 檢出Caffeine；未檢出毒品成分(見偵6565卷P.555-572鑑定書，鑑定結果四十二)。 106 122 24 二甲苯 壹罐 江信義  107 123 25-2 安非他命半成品 壹瓶 江信義 未檢出毒品成分(見偵6565卷P.555-572鑑定書，鑑定結果四十四)。 108 124 25-3 安非他命半成品 壹瓶 江信義 未檢出毒品成分(見偵6565卷P.555-572鑑定書，鑑定結果四十五)。 109 125 25-4 安非他命半成品 壹瓶 江信義 檢出Caffeine及Carbinoxamine；未檢毒品成分(見偵6565卷P.555-572鑑定書，鑑定結果四十六)。 110 127 25-6 安非他命半成品 壹瓶 江信義 檢出Caffeine及Carbinoxamine；未檢毒品成分(見偵6565卷P.555-572鑑定書，鑑定結果四十八)。 111 129 26-1 安非他命半成品 壹瓶 江信義 未檢出毒品成分(見偵6565卷P.555-572鑑定書，鑑定結果五十)。  112 130 26-2 安非他命半成品 壹瓶(另含採檢送驗部分：驗前淨重約3.31公克。驗後淨重2.57公克) 江信義 檢出微量麻黃鹼毒品成分(見偵6565卷P.555-572鑑定書，鑑定結果五十一)。 113 131 26-4 安非他命半成品 壹瓶 江信義 檢出Caffeine；未檢出毒品成分(見偵6565卷P.555-572鑑定書，鑑定結果五十三)。 114 132 26-5 安非他命半成品 壹瓶 江信義 檢出Caffeine；未檢出毒品成分(見偵6565卷P.555-572鑑定書，鑑定結果五十四)。 115 134 26-7 安非他命半成品 壹瓶 江信義 檢出Caffeine；未檢出毒品成分(見偵6565卷P.555-572鑑定書，鑑定結果五十六)。 116 135 26-8 安非他命半成品 壹瓶 江信義 檢出Caffeine；未檢出毒品成分(見偵6565卷P.555-572鑑定書，鑑定結果五十七)。 117 136 26-9 安非他命半成品 壹瓶 江信義 檢出Caffeine；未檢出毒品成分(見偵6565卷P.555-572鑑定書，鑑定結果五十八)。 118 137 26-12 安非他命半成品 壹瓶 江信義 未檢出毒品成分(見偵6565卷P.555-572鑑定書，鑑定結果六十一)。 119 139 26-14 安非他命半成品 壹瓶 江信義 未檢出毒品成分(見偵6565卷P.555-572鑑定書，鑑定結果六十三)。 120 141 27-2 活性碳 壹包 江信義  121 142 27-3 安非他命半成品 壹包 江信義 檢出Caffeine；未檢出毒品成分(見偵6565卷P.555-572鑑定書，鑑定結果六十五)。 122 143 27-4 安非他命半成品 壹包 江信義 未檢出毒品成分(見偵6565卷P.555-572鑑定書，鑑定結果六十六)。 123 144 27-5 安非他命半成品 壹包 江信義 未檢出毒品成分(見偵6565卷P.555-572鑑定書，鑑定結果六十七)。 124 145 27-7 安非他命半成品 壹罐 江信義 檢出Caffeine；未檢出毒品成分(見偵6565卷P.555-572鑑定書，鑑定結果六十九)。 125 146 27-8 安非他命半成品 壹罐 江信義 檢出Caffeine；未檢出毒品成分(見偵6565卷P.555-572鑑定書，鑑定結果七十)。  126 147 17-1 假麻黃鹼 壹包(53.69公克；另含採檢送驗部分，驗前淨重約0.14公克，驗後淨重0.03公克) 江信義 測得假麻黃鹼純度約1%(見偵6565卷P.555-572鑑定書，鑑定結果六)。  127 148 17-3 假麻黃鹼 壹包(54.83公克；另含採檢送驗部分，驗前淨重約1.31公克，驗後淨重1.14公克) 江信義 測得假麻黃鹼純度約14%(見偵6565卷P.555-572鑑定書，鑑定結果八)。  128 149 18-13 假麻黃鹼 壹瓶(13.1公克；另含採檢送驗部分，驗前淨重約0.21公克，驗後淨重0.11公克) 江信義 測得假麻黃鹼純度約72%(見偵6565卷P.555-572鑑定書，鑑定結果二十二)。  129 150 22-2 假麻黃鹼 壹瓶(86.42公克；另含採檢送驗部分，驗前淨重約0.94公克，驗後淨重0.56公克) 江信義 測得假麻黃鹼純度約5%(見偵6565卷P.555-572鑑定書，鑑定結果三十二)。  130 151 22-3 假麻黃鹼 壹瓶(131.21公克；另含採檢送驗部分，驗前淨重約0.64公克，驗後淨重0.45公克) 江信義 測得假麻黃鹼純度約27%(見偵6565卷P.555-572鑑定書，鑑定結果三十三)。  131 152 22-5 假麻黃鹼 壹瓶(8.55公克；另含採檢送驗部分，驗前淨重約0.53公克，驗後淨重0.28公克) 江信義 測得假麻黃鹼純度約7%(見偵6565卷P.555-572鑑定書，鑑定結果三十五)。  132 153 25-1 假麻黃鹼 壹瓶(176.97公克；另含採檢送驗部分，驗前淨重約2公克，驗後淨重1.37公克) 江信義 測得假麻黃鹼純度約2%(見偵6565卷P.555-572鑑定書，鑑定結果四十三)。  133 154 27-6 假麻黃鹼 壹包(1.89公克；另含採檢送驗部分，驗前淨重0.21約公克，驗後淨重0.10公克) 江信義 測得假麻黃鹼純度約36%(見偵6565卷P.555-572鑑定書，鑑定結果六十八)。  134 155 27-9 假麻黃鹼 壹瓶(77.9公克；另含採檢送驗部分，驗前淨重0.46約公克，驗後淨重0.36公克) 江信義 測得假麻黃鹼純度約24%(見偵6565卷P.555-572鑑定書，鑑定結果七十一)。  135   BenQ手機 (含SIM卡二張：0000-000000、0000-000000) 壹支  1.江美智： 　就BENQ手機乙支部分，是我運輸毒品時與杜心怡聯絡之用(本院卷三第247頁)。 　就SIM卡0000-000000部分，是我從江信義住處找到的，因為可以撥打，所以我就拿來使用(本院卷三第46頁)。 2.江信義： 　就SIM卡0000-000000部分，我有拿來作為製造毒品聯絡之用(本院卷三第46頁) 


附表三：
編號 本院110年保管檢字第67號編號 搜索扣押現場編號 原扣押物品名稱  數量/重量 所有人/持有人 備註 1 1 1-1 淨水器  壹台 江信義 江信義：非製毒工具(本院卷三第42頁)。 2 2 1-2 安非他命半成品 壹瓶 江信義 1.未檢出毒品成分(見偵6565卷P.555-572鑑定書，鑑定結果二)。 2.江信義：我不知道那是什麼東西，是搬家一起拿過去的，應該與本案無關。 3 3 1-3 安非他命半成品 壹瓶 江信義 1.檢出Caffeine；未檢出毒品成分(見偵6565卷P.555-572鑑定書，鑑定結果三) 2.江信義：我不知道那是什麼東西，是搬家一起拿過去的，應該與本案無關。  4 4 1-4 安非他命半成品 壹瓶 江信義 1.檢出Toluene；未檢出毒品成分(見(本院卷三P.169鑑定書)。 2.江信義：我不知道那是什麼東西，是搬家一起拿過去的，應該與本案無關。  5 19 2-15 愛默士黴素 壹罐 江信義 江信義：蛋白粉是要吃的(本院卷三第42頁)。 6 20 2-16 水解膠原 蛋白粉 壹罐 江信義 江信義：愛默士黴素膠囊是要治療皮膚病的(本院卷三第42頁)。 7 36 5-5 製造工具 壹個 江信義 江信義：與本案無關(本院卷三第42頁)。 8 44 5-13 鋼杯濾網  壹組 江信義 江信義：與本案無關(本院卷三第42頁)。 9 45 6-1 過濾器 壹台 江信義 江信義：與本案無關(本院卷三第42頁)。 10 46 6-2 攪拌器(原誤載為攪拌棒) 壹台 江信義 江信義：與本案無關(本院卷三第42頁)。 11 47 6-3 燒燈 壹個 江信義 江信義：與本案無關(本院卷三第42頁)。 12 48 7-1 淨水器 壹台 江信義 江信義：與本案無關(本院卷三第42頁)。 13 74 14-17 磷(原記載為咖啡因) 壹罐 江信義 1.江信義：與本案無關(本院卷三第43頁)。 2.檢出磷；未檢出Caffeine及毒品成分(見偵6565卷P.555-572鑑定書，鑑定結果四)。 14 75 14-18 咖啡因 壹罐 江信義 江信義：與本案無關(本院卷三第43頁)。 15 76 15-1 醋酸鈉 壹罐 江信義 江信義：用來製作假的安非他命要用來騙山聯集團的會長與本案無關(本院卷三第43頁)。 16 140 27-1 咖啡因 壹包 江信義 1.江信義：與本案無關(本院卷三第43頁)。 2.檢出Caffeine；未檢出毒品成分(見偵6565卷P.555-572鑑定書，鑑定結果六十四)。 
附表四：
編號 本院110年保管檢字第96號編號 搜索扣押現場編號 原扣押物品名稱 數量/重量 所有人/持有人 備註 1 1 1 甲基安非他命 壹瓶(159.61公克；驗前淨重約21.92公克。驗後淨重20.80公克) 江信義 測得甲基安非他命純度約1%；測得微量N,N-二甲基安非他命(見偵6565卷P.531-532鑑定書，鑑定結果二)。 2 2 2 甲基安非他命 壹瓶(139.78公克；驗前淨重約10.44公克。驗後淨重9.60公克)  江信義 測得甲基安非他命純度約12%；測得N,N-二甲基安非他命純度約6%(見偵6565卷P.531-532鑑定書，鑑定結果三)。 3 3 3 甲基安非他命 壹瓶(374.40公克；驗前淨重約153.13公克。驗後淨重150.96公克)  江信義 測得甲基安非他命純度約1%；測得微量N,N-二甲基安非他命(見偵6565卷P.531-532鑑定書，鑑定結果四)。 4 4 4 甲基安非他命 壹瓶(47.68公克；驗前淨重約19.95公克。驗後淨重18.72公克) 江信義 測得N,N-二甲基安非他命純度約1%；測得微量甲基安非他命(見偵6565卷P.531-532鑑定書，鑑定結果五)。 5 5 5 甲基安非他命 壹瓶(363.63公克；驗前淨重約196.01公克。驗後淨重193.43公克)  江信義 測得微量甲基安非他命;測得微量N,N-二甲基安非他命；測得微量麻黃鹼(見偵6565卷P.531-532鑑定書，鑑定結果六)。 6 6 未編號 氫氧化鈉 壹桶 江美智 江美智：是我從青年街那使用， 跟本案無關。(本院卷三第45頁) 7 7 未編號 安非他命吸食器 壹組 江美智 江美智：是我施用毒品使用的，跟本案無關。(本院卷三第45頁) 8 8 未編號 玻璃球 伍個 江美智 江美智：也是我吸食安非他命使用的，跟本案無關。(本院卷三第46頁) 9 9 未編號 電子磅秤 貳個 江美智 江美智：是我吸食安非他命時秤重用的。(本院卷三第46頁) 10 11 未編號 華碩手機 壹支 * 江美智：就華碩手機乙支部分，應 該是我哥哥江信義的(本院卷三第4 6頁)。 11 12 未編號 羅惠如身分證 壹張 * 江美智：是我以壹仟元買來的，是 用來領包裹用的，想要避免跟山聯 集團有牽連。(本院卷三第46頁)